臺灣臺南地方法院刑事判決　　　　　　　　　　　　　九十一年度易字第九一七號
　　公　訴　人　臺灣台南地方法院檢察署檢察官
　　被　　　告　乙○○
右列被告因竊盜案件，經檢察官提起公訴（九十一年度偵字第六二一七號），本院判
決如左：
    主  文
乙○○竊盜，累犯，處有期徒刑捌月，扣案之機車鑰匙壹把沒收之。
    事  實
一、乙○○於民國八十九年間，因傷害案件，經本院判處有期徒刑三月確定，於民國
    九十年十二月九日執行完畢，仍不知悔改，又於九十一年四月底，見ＺＷＧ─九
    三三號輕機車（丙○○所有，於九十一年二月二十五日上午八時許失竊）一直停
    放在台南市○○○路六七號前，竟意圖為自己不法之所有，於同年年六月十日中
    午十二時許，委由不知情之鎖匠施明郎開鎖並打造鑰匙，竊取該機車，供己騎用
    。迄於同年月十二日下午六時三十分許，騎經台南市○○路三四三號處，為警查
    獲，並扣得機車鑰匙一把。
二、案經台南市警察局第四分局報告偵請台灣台南地方法院檢察署檢察官偵查起訴。
    理  由
一、訊據被告乙○○固不否認於上開時、地委由不知情之鎖匠開鎖並打造鑰匙，騎用
    該機車，嗣經警查獲等情，然矢口否認有何竊盜之犯行，辯稱：該機車係向對面
    鄰居甲○○、吳明義借用的云云。惟查：
（一）上開ＺＷＧ─九三三號輕機車係丙○○所有，於九十一年二月二十五日上午八
      時許失竊，並於同日晚上九時許，向台南市警察局第四分局華平派出所報案，
      業據證人丙○○證述明確，並有車輛車牌失竊作業及查獲車輛認可資料、贓物
      認領保管單各一紙在卷足參，故該機車係他人所有之物應可認定。
（二）又證人吳明義於警訊時證稱：「‧‧‧陳某問我，停在他家旁停在他家鐵厝內
      之輕機ＺＷＧ─九三三號是否我的，我向陳某說不是‧‧‧」等語、證人甲○
      ○於警訊中證稱：「‧‧‧約一個月前陳金鐘問我停放在鐵厝內之ＺＷＧ─九
      三三號是誰的，我答他可能是阿信的，他又稱該車已經停放很久了，我則回答
      他，那就不是阿信的，因為他（阿信）常在騎機車。車子又不是我的，怎麼可
      能借給陳金鐘使用呢？」等語，足證被告所辯該車係向甲○○、吳明義借用乙
      情並不足採。
（三）參以證人即鎖匠施明郎於警訊時證稱：「被告跟我說該輕型機車是以前一位女
      朋友買給他的，已經七、八月沒有騎了，所以才要修理」等語，足證其有不法
      所有之意圖。此外，復有機車鑰匙一把扣案可資佐證。綜上所述，上開機車既
      為他人所有之物，被告未經他人之同意，被告擅自委由不知情之鎖匠開鎖並打
      造鑰匙，開啟該機車供己騎用，所辯顯屬事後畏罪卸責之詞，洵無可採。本件
      事證明確，被告犯行堪以認定。
二、核被告意圖為自己不法之所有，而竊取他人之財物，所為係犯刑法第三百二十條
    第一項竊盜罪。被告利用施明郎為打造鑰匙行為，惟該人並不知情，無犯罪之認
    識，被告應成立該罪之間接正犯。又被告前於八十九年間，因犯傷害罪，經本院
    判處有期徒刑三月確定，於九十年十二月九日執行完畢，有台灣高等法院被告全
    國前案紀錄表在卷可按，其於五年之內再犯本件有期徒刑以上之罪，為累犯，應
    依法加重其刑。爰審酌被告犯罪之動機、目的、手段、所生危害、犯罪後態度不
    佳等情狀，量處如主文所示之刑，以資懲儆。扣案之鑰匙一把為供犯罪所用之物
    ，且屬被告所有，已據其供明在卷，依法宣告沒收之。
據上論斷，應依刑事訴訟法第二百九十九條第一項前段，刑法第三百二十條第一項、
第四十七條、第三十八條第一項第二款，罰金罰鍰提高標準條例第一條前段，判決如
主文。
中    華    民    國    九十一      年        八      月      二十七    日
                              臺灣臺南地方法院刑事第三庭
                                      法  官  蔡 奇 秀
右正本證明與原本無異
如不服本判決應於送達後十日內向本院提出上訴狀
                                      書記官  尹 之 玲
中    華    民    國    九十一      年        八      月      二十七    日
附錄本案論罪科刑法條全文：
刑法第三百二十條第一項：意圖為自己或第三人不法之所有，而竊取他人之動產者，
                        為竊盜罪，處五年以下有期徒刑、拘役或五百元以下罰金
                        。
